【裁判字號】    95,訴,765
【裁判日期】    950630
【裁判案由】    違反毒品危害防制條例
【裁判全文】
臺灣臺南地方法院刑事判決               95年度訴字第765號
    公  訴  人  臺灣臺南地方法院檢察署檢察官
    被      告  乙○○
上列被告因違反毒品危害防制條例案件，經檢察官提起公訴（九
十五年度毒偵字第七五五號），被告於準備程序中就被訴事實為
有罪之陳述，受命法官於聽取當事人之意見後，本院合議庭裁定
由受命法官獨任進行簡式審判程序，判決如下：
    主    文
乙○○連續施用第一級毒品，處有期徒刑玖月；扣案摻有海洛因
之香煙壹支沒收銷燬之。又連續施用第二級毒品，處有期徒刑肆
月。應執行有期徒刑壹年，扣案摻有海洛因之香煙壹支沒收銷燬
之。
    事    實
一、乙○○於民國八十九年間，因違反毒品危害防制條例案件，
    經本院以八十九年度毒聲字第三○二二號裁定送觀察、勒戒
    後，認有繼續施用毒品之傾向，再經本院以九十年度毒聲字
    第一○四一號裁定令入戒治處所施以強制戒治，因戒治執行
    滿三月後，認無繼續戒治之必要，以九十年度毒聲字第二三
    五七號裁定停止戒治，所餘戒治期間付保護管束，九十年六
    月十一日停止戒治釋放，九十一年五月二日戒治期滿而執行
    完畢，並經臺灣臺南地方法院檢察署檢察官以九十一年度戒
    毒偵字第一九七號為不起訴處分確定。詎其於上開強制戒治
    執行完畢後五年內，復分別基於施用第一級毒品及第二級毒
    品之概括犯意，自九十四年十月中旬某日起至九十五年三月
    十七日晚間九時三十分許止，在臺南縣學甲鎮○○路三二巷
    三四號住處內，或以將第一級毒品海洛因（下稱海洛因）粉
    末溶解於水後再以針筒注射手臂靜脈，或以將海洛因粉末摻
    入香煙吸食之方式，而連續施用海洛因多次，及自九十四年
    十月中旬某日起至九十五年三月十六日晚間十一時許止，在
    同上之住處內，以將第二級毒品甲基安非他命（起訴書誤載
    為安非他命，下稱甲基安非他命）放置玻璃瓶內點火燒烤而
    吸食其煙霧之方式，連續施用甲基安非他命多次。嗣於九十
    五年三月十八日上午十時十五分許，經警持搜索票前往其上
    開住處內執行搜索時查獲，並扣得摻有海洛因之香煙一支，
    乙○○並於同日經警採尿送驗後，呈嗎啡（海洛因人體代謝
    物）、甲基安非他命及安非他命陽性反應，而查悉上情。
二、案經臺南市警察局第六分局報請臺灣臺南地方法院檢察署檢
    察官偵查起訴。
    理    由
一、上開犯罪事實，業據被告乙○○迭於警詢、檢察官偵查中及
    本院審理時自白不諱，而被告上開為警採尿送驗結果，亦呈
    嗎啡（海洛因人體代謝物）、甲基安非他命及安非他命陽性
    反應，有長榮大學於九十五年四月三日出具之確認報告及臺
    南市警察局第六分局調查涉嫌毒品案尿液編號及年籍對照表
    各一份（警卷第十五頁、偵查卷第十二頁）在卷為憑。至扣
    案之香煙一小包，經警初步檢驗結果，呈現嗎啡、海洛因反
    應，亦有臺南市警察局第六分局警員以聯勤二○四廠製造之
    毒品檢驗盒檢試劑檢驗之初步檢驗報告書一份及檢驗照片二
    張（警卷第十一頁、第十四頁）在卷為佐。足見被告上開自
    白與事實相符，應可採信。
二、按觀察、勒戒或強制戒治執行完畢釋放後，五年內再犯毒品
    危害防制條例第十條施用第一、二級毒品之罪者，檢察官應
    依法追訴，毒品危害防制條例第二十三條第二項，定有明文
    。被告於八十九年間，因違反毒品危害防制條例案件，經本
    院以八十九年度毒聲字第三○二二號裁定送觀察、勒戒後，
    認有繼續施用毒品之傾向，再經本院以九十年度毒聲字第一
    ○四一號裁定令入戒治處所施以強制戒治，因戒治執行滿三
    月後，認無繼續戒治之必要，以九十年度毒聲字第二三五七
    號裁定停止戒治，所餘戒治期間付保護管束，九十年六月十
    一日停止戒治釋放，九十一年五月二日戒治期滿而執行完畢
    ，並經臺灣臺南地方法院檢察署檢察官以九十一年度戒毒偵
    字第一九七號為不起訴處分確定等情，有臺灣臺南地方法院
    檢察署刑案資料查註紀錄表、臺灣高等法院被告前案紀錄表
    及不起訴處分書各一份附卷可稽。被告於前次強制戒治執行
    完畢釋放後五年內再犯本件施用第一、二級毒品之罪，事證
    明確，犯行洵堪認定，應予依法論科。
三、查海洛因及甲基安非他命分屬毒品危害防制條例第二條第二
    項第一、二款所列之第一、二級毒品。故核被告所為，係犯
    毒品危害防制條例第十條第一、二項之施用第一、二級毒品
    罪。被告非法持有第一、二級毒品之低度行為，為其施用之
    高度行為所吸收，不另論罪。其先後多次施用第一、二級毒
    品之犯行，均時間緊接，犯罪構成要件相同，顯各基於概括
    犯意反覆為之，俱為為連續犯，應依刑法第五十六條之規定
    論以一罪，並均依法加重其刑。被告所犯上開二罪，犯意各
    別，行為互殊，應分論併罰。爰審酌被告經觀察、勒戒、強
    制戒治之處遇措施後，猶未能深切體認毒品危害己身之鉅，
    及早謀求脫離毒害之道，反而於出所後隨即再犯，未見有何
    警惕及悔意，且連續施用期間已近半年，足徵被告依賴毒品
    至深，自有使其接受相當時期監禁處遇之必要，惟被告於本
    院審理時坦承犯行，犯後態度良好，且施用毒品固戕害個人
    健康，然未侵害他人權益、犯罪手段平和及其智識程度等一
    切情狀，分別量處如主文所示之刑，並定其應執行之刑。扣
    案香煙一支經檢驗結果含有海洛因，已如前述，且扣案之香
    煙無法單獨與摻和之海洛因析離，應視為海洛因之一部分，
    而為毒品危害防制條例第二條第二項第一款所規定之第一級
    毒品，應依毒品危害防制條例第十八條第一項前段諭知沒收
    銷燬。
據上論斷，應依刑事訴訟法第二百七十三條之一第一項、第二百
九十九條第一項前段，毒品危害防制條例第十條第一項、第二項
、第十八條第一項前段，刑法第十一條前段、第五十六條、第五
十一條第五款，判決如主文。
本案經檢察官甲○○到庭執行職務。
中    華    民    國    95    年    6     月    30    日
                  刑事第二庭    法  官  陳賢德
以上正本證明與原本無異。
如不服本判決，應於收受送達後10日內向本院提出上訴書狀（應
附繕本）。
                                書記官  王志銘
中    華    民    國    95    年    7     月    3     日
毒品危害防制條例第十條：
施用第一級毒品者，處六月以上五年以下有期徒刑。
施用第二級毒品者，處三年以下有期徒刑。


司法院資訊處製作；財團法人民間司法改革基金會備份。
